---
title: "Genomic-prediction"
author: "Costa, W. G."
date: "`r Sys.Date()`"
site: workflowr::wflow_site
url: https://wevertongomescosta.github.io/Genomic-prediction-through-machine-learning-and-neural-networks-for-traits-with-epistasis/
output:
  workflowr::wflow_html:
    toc: yes
  highlight: github
editor_options:
  chunk_output_type: console
github-repo: wevertongomescosta/Genomic-prediction-through-machine-learning-and-neural-networks-for-traits-with-epistasis
---

# Genomic prediction through machine learning and neural networks for traits with epistasis

# Creating Genetic Map Chart

## Libraries 

```{r}
library(tidyverse)
library(data.table)
library(ggthemes)
library(ggrepel)
library(ggpubr)
library(cowplot)
library(tidytext)
```

## Phenotypic variance and genetic values

```{r}
pheno <- read.table("data/simulated_data/phenotype.txt")

colnames(pheno) <- str_replace_all(colnames(pheno), "V", "P")

genetic_values <-
  read.table("data/simulated_data/genotypic values.txt")

colnames(genetic_values) <-
  str_replace_all(colnames(genetic_values), "V", "G")

pheno <- pheno %>%
  pivot_longer(1:18) %>%
  mutate(trait = as.numeric(factor(name)))

genetic_values <-  genetic_values %>%
  pivot_longer(1:18) %>%
  mutate(trait = as.numeric(factor(name)))

data <- pheno %>%
  full_join(genetic_values) %>%
  mutate(type = ifelse(name %like% "P", "Phenotype", "Genetic"))

data  %>%
  ggplot(aes(x = as.factor(trait), y = value, fill = type)) +
  geom_boxplot() +
  ylim(0, 120) +
  scale_fill_gdocs() +
  theme_bw() +
  theme(text = element_text(size = 20, face = "bold")) +
  labs(x = "Traits",
       y = "Value",
       fill = "Type")
```

## Genetic map

Primeiro vamos definir nossos SNPs de interesse para as variáveis. Essas informações foram pré-definidas e podem ser encontrados no arquivo `control_genetic`![](data/simulated_data/control_genetic.txt). Vamos carregar o arquivo `snpsOfInterest.RData`"[](analysis/snpsOfInterest.RData) que comtemas infomações dos snps considerados QTLs por variavel. 

```{r}
load("analysis/snpsOfInterest.RData")
```

Agora vamos definir os nomes das colunas para nosso `snpsOfInterest` e criar um objeto `locus` com as informações de ininício e témino de cada grupo de ligação. 

```{r}
locus <-
  data.frame(
    c(
      1,
      401,
      402,
      802,
      803,
      1203,
      1204,
      1604,
      1605,
      2005,
      2006,
      2406,
      2407,
      2807,
      2808,
      3208,
      3209,
      3609,
      3610,
      4010
    )
  )

colnames(locus) <- c("marker")
```

Para facilitar a visualização criei um gráfico  genético das características `map_plot`. Para isso criei o  `map` com o número de marcadores e tamanho de cada grupo de liagação. 

```{r}
letters <- c("A", "B", "C", "D", "E")

map <-
  data.frame(rbind(
    cbind(seq(1, 401, 1), rep("LG 1", 401), seq(0, 200, 0.5)),
    cbind(seq(402, 802, 1), rep("LG 2", 401), seq(0, 200, 0.5)),
    cbind(seq(803, 1203, 1), rep("LG 3", 401), seq(0, 200, 0.5)),
    cbind(seq(1204, 1604, 1), rep("LG 4", 401), seq(0, 200, 0.5)),
    cbind(seq(1605, 2005, 1), rep("LG 5", 401), seq(0, 200, 0.5)),
    cbind(seq(2006, 2406, 1), rep("LG 6", 401), seq(0, 200, 0.5)),
    cbind(seq(2407, 2807, 1), rep("LG 7", 401), seq(0, 200, 0.5)),
    cbind(seq(2808, 3208, 1), rep("LG 8", 401), seq(0, 200, 0.5)),
    cbind(seq(3209, 3609, 1), rep("LG 9", 401), seq(0, 200, 0.5)),
    cbind(seq(3610, 4010, 1), rep("LG 10", 401), seq(0, 200, 0.5))
  ))

colnames(map) <- c("marker", "LG", "Size")

map <- map %>%
  mutate(
    marker = as.numeric(marker),
    Size = as.numeric(Size),
    LG = factor(
      LG,
      levels = c(
        "LG 1",
        "LG 2",
        "LG 3",
        "LG 4",
        "LG 5",
        "LG 6",
        "LG 7",
        "LG 8",
        "LG 9",
        "LG 10"
      )
    )
  )
```

Para dividir a figura e mostrar todos os maps genômicos das características, dividi o `snpsOfInterest` e o `map` para cada característica e inclui os SNPs de interesse no `map` para cada característica.

```{r}
snpsOfInterest1 <- snpsOfInterest %>%
  filter(variable == 1)

snpsOfInterest2 <- snpsOfInterest %>%
  filter(variable == 2)

snpsOfInterest3 <- snpsOfInterest %>%
  filter(variable == 3)

snpsOfInterest4 <- snpsOfInterest %>%
  filter(variable == 4)

snpsOfInterest5 <- snpsOfInterest %>%
  filter(variable == 5)

snpsOfInterest6 <- snpsOfInterest %>%
  filter(variable == 6)

map1 <- map %>%
  mutate(
    is_highlight = ifelse(marker %in% snpsOfInterest1$marker, "yes", "no"),
    is_locus = ifelse(marker %in% locus$marker, "yes", "no")
  )

map2 <- map %>%
  mutate(
    is_highlight = ifelse(marker %in% snpsOfInterest2$marker, "yes", "no"),
    is_locus = ifelse(marker %in% locus$marker, "yes", "no")
  )

map3 <- map %>%
  mutate(
    is_highlight = ifelse(marker %in% snpsOfInterest3$marker, "yes", "no"),
    is_locus = ifelse(marker %in% locus$marker, "yes", "no")
  )

map4 <- map %>%
  mutate(
    is_highlight = ifelse(marker %in% snpsOfInterest4$marker, "yes", "no"),
    is_locus = ifelse(marker %in% locus$marker, "yes", "no")
  )

map5 <- map %>%
  mutate(
    is_highlight = ifelse(marker %in% snpsOfInterest5$marker, "yes", "no"),
    is_locus = ifelse(marker %in% locus$marker, "yes", "no")
  )

map6 <- map %>%
  mutate(
    is_highlight = ifelse(marker %in% snpsOfInterest6$marker, "yes", "no"),
    is_locus = ifelse(marker %in% locus$marker, "yes", "no")
  )
```

Agora cirei o gráfico de cada característica e depois agrupei eles em apenas uma imagem `maps`.

```{r}
map_plot1 <- ggplot(map1, aes(x = LG, y = Size)) +
  geom_segment(aes(
    yend = 200,
    y = 0,
    x = LG,
    xend = LG
  ),
  color = "skyblue",
  size = 1) +
  geom_point(
    data = subset(map1, is_locus == "yes"),
    color = "skyblue",
    size = 0.5
  ) +
  geom_point(
    data = subset(map1, is_highlight == "yes"),
    color = "Orange",
    size = 0.5
  ) +
  geom_text_repel(
    data = subset(map1, is_highlight == "yes"),
    aes(label = marker),
    size = 1.5,
    max.overlaps = Inf,
    min.segment.length = 0,
    force   = 0,
    nudge_x      = -0.55,
    nudge_y      = -1.5,
    direction    = "x",
    hjust        = 0.5,
    segment.curvature = -1e-20,
    segment.angle     = 45,
    segment.size = 0.1
  ) +
  geom_text_repel(
    data = subset(map1, is_locus == "yes"),
    aes(label = marker),
    size = 1.5,
    max.overlaps = Inf,
    min.segment.length = 0,
    force   = 0,
    nudge_x      = -0.55,
    nudge_y      = -1.5,
    direction    = "x",
    hjust        = 0.5,
    segment.curvature = -1e-20,
    segment.angle     = 45,
    segment.size = 0.1
  ) +
  scale_x_discrete(expand = expansion(mult = c(0.15, 0.05))) +
  scale_y_continuous(expand = expansion(mult = c(0.03, 0.05))) +
  theme_void() +
  theme(
    axis.text.y = element_blank(),
    axis.text.x = element_text(size = 4),
    axis.ticks = element_blank()
  ) +
  labs(y = "", x = "")

map_plot2 <- ggplot(map2, aes(x = LG, y = Size)) +
  geom_segment(aes(
    yend = 200,
    y = 0,
    x = LG,
    xend = LG
  ),
  color = "skyblue",
  size = 1) +
  geom_point(
    data = subset(map2, is_locus == "yes"),
    color = "skyblue",
    size = 0.5
  ) +
  geom_point(
    data = subset(map2, is_highlight == "yes"),
    color = "Orange",
    size = 0.5
  ) +
  geom_text_repel(
    data = subset(map2, is_highlight == "yes"),
    aes(label = marker),
    size = 1.5,
    max.overlaps = Inf,
    min.segment.length = 0,
    force   = 0,
    nudge_x      = -0.55,
    nudge_y      = -1.5,
    direction    = "x",
    hjust        = 0.5,
    segment.curvature = -1e-20,
    segment.angle     = 45,
    segment.size = 0.1
  ) +
  geom_text_repel(
    data = subset(map2, is_locus == "yes"),
    aes(label = marker),
    size = 1.5,
    max.overlaps = Inf,
    min.segment.length = 0,
    force   = 0,
    nudge_x      = -0.55,
    nudge_y      = -1.5,
    direction    = "x",
    hjust        = 0.5,
    segment.curvature = -1e-20,
    segment.angle     = 45,
    segment.size = 0.1
  ) +
  scale_x_discrete(expand = expansion(mult = c(0.15, 0.05))) +
  scale_y_continuous(expand = expansion(mult = c(0.03, 0.05))) +
  theme_void() +
  theme(
    axis.text.y = element_blank(),
    axis.text.x = element_text(size = 4),
    axis.ticks = element_blank()
  ) +
  labs(y = "", x = "")

map_plot3 <- ggplot(map3, aes(x = LG, y = Size)) +
  geom_segment(aes(
    yend = 200,
    y = 0,
    x = LG,
    xend = LG
  ),
  color = "skyblue",
  size = 1) +
  geom_point(
    data = subset(map3, is_locus == "yes"),
    color = "skyblue",
    size = 0.5
  ) +
  geom_point(
    data = subset(map3, is_highlight == "yes"),
    color = "Orange",
    size = 0.5
  ) +
  geom_text_repel(
    data = subset(map3, is_highlight == "yes"),
    aes(label = marker),
    size = 1.5,
    max.overlaps = Inf,
    min.segment.length = 0,
    force   = 0,
    nudge_x      = -0.55,
    nudge_y      = -1.5,
    direction    = "x",
    hjust        = 0.5,
    segment.curvature = -1e-20,
    segment.angle     = 45,
    segment.size = 0.1
  ) +
  geom_text_repel(
    data = subset(map3, is_locus == "yes"),
    aes(label = marker),
    size = 1.5,
    max.overlaps = Inf,
    min.segment.length = 0,
    force   = 0,
    nudge_x      = -0.55,
    nudge_y      = -1.5,
    direction    = "x",
    hjust        = 0.5,
    segment.curvature = -1e-20,
    segment.angle     = 45,
    segment.size = 0.1
  ) +
  scale_x_discrete(expand = expansion(mult = c(0.15, 0.05))) +
  scale_y_continuous(expand = expansion(mult = c(0.03, 0.05))) +
  theme_void() +
  theme(
    axis.text.y = element_blank(),
    axis.text.x = element_text(size = 4),
    axis.ticks = element_blank()
  ) +
  labs(y = "", x = "")

map_plot4 <- ggplot(map4, aes(x = LG, y = Size)) +
  geom_segment(aes(
    yend = 200,
    y = 0,
    x = LG,
    xend = LG
  ),
  color = "skyblue",
  size = 1) +
  geom_point(
    data = subset(map4, is_locus == "yes"),
    color = "skyblue",
    size = 0.5
  ) +
  geom_point(
    data = subset(map4, is_highlight == "yes"),
    color = "Orange",
    size = 0.5
  ) +
  geom_text_repel(
    data = subset(map4, is_highlight == "yes"),
    aes(label = marker),
    size = 1.5,
    max.overlaps = Inf,
    min.segment.length = 0,
    force   = 0,
    nudge_x      = -0.55,
    nudge_y      = -1.5,
    direction    = "x",
    hjust        = 0.5,
    segment.curvature = -1e-20,
    segment.angle     = 45,
    segment.size = 0.1
  ) +
  geom_text_repel(
    data = subset(map4, is_locus == "yes"),
    aes(label = marker),
    size = 1.5,
    max.overlaps = Inf,
    min.segment.length = 0,
    force   = 0,
    nudge_x      = -0.55,
    nudge_y      = -1.5,
    direction    = "x",
    hjust        = 0.5,
    segment.curvature = -1e-20,
    segment.angle     = 45,
    segment.size = 0.1
  ) +
  scale_x_discrete(expand = expansion(mult = c(0.15, 0.05))) +
  scale_y_continuous(expand = expansion(mult = c(0.03, 0.05))) +
  theme_void() +
  theme(
    axis.text.y = element_blank(),
    axis.text.x = element_text(size = 4),
    axis.ticks = element_blank()
  ) +
  labs(y = "", x = "")

map_plot5 <- ggplot(map5, aes(x = LG, y = Size)) +
  geom_segment(aes(
    yend = 200,
    y = 0,
    x = LG,
    xend = LG
  ),
  color = "skyblue",
  size = 1) +
  geom_point(
    data = subset(map5, is_locus == "yes"),
    color = "skyblue",
    size = 0.5
  ) +
  geom_point(
    data = subset(map5, is_highlight == "yes"),
    color = "Orange",
    size = 0.5
  ) +
  geom_text_repel(
    data = subset(map5, is_highlight == "yes"),
    aes(label = marker),
    size = 1.5,
    max.overlaps = Inf,
    min.segment.length = 0,
    force   = 0,
    nudge_x      = -0.55,
    nudge_y      = -1.5,
    direction    = "x",
    hjust        = 0.5,
    segment.curvature = -1e-20,
    segment.angle     = 45,
    segment.size = 0.1
  ) +
  geom_text_repel(
    data = subset(map5, is_locus == "yes"),
    aes(label = marker),
    size = 1.5,
    max.overlaps = Inf,
    min.segment.length = 0,
    force   = 0,
    nudge_x      = -0.55,
    nudge_y      = -1.5,
    direction    = "x",
    hjust        = 0.5,
    segment.curvature = -1e-20,
    segment.angle     = 45,
    segment.size = 0.1
  ) +
  scale_x_discrete(expand = expansion(mult = c(0.15, 0.05))) +
  scale_y_continuous(expand = expansion(mult = c(0.03, 0.05))) +
  theme_void() +
  theme(
    axis.text.y = element_blank(),
    axis.text.x = element_text(size = 4),
    axis.ticks = element_blank()
  ) +
  labs(y = "", x = "")

map_plot6 <- ggplot(map6, aes(x = LG, y = Size)) +
  geom_segment(aes(
    yend = 200,
    y = 0,
    x = LG,
    xend = LG
  ),
  color = "skyblue",
  size = 1) +
  geom_point(
    data = subset(map6, is_locus == "yes"),
    color = "skyblue",
    size = 0.5
  ) +
  geom_point(
    data = subset(map6, is_highlight == "yes"),
    color = "Orange",
    size = 0.5
  ) +
  geom_text_repel(
    data = subset(map6, is_highlight == "yes"),
    aes(label = marker),
    size = 1.5,
    max.overlaps = Inf,
    min.segment.length = 0,
    force   = 0,
    nudge_x      = -0.55,
    nudge_y      = -1.5,
    direction    = "x",
    hjust        = 0.5,
    segment.curvature = -1e-20,
    segment.angle     = 45,
    segment.size = 0.1
  ) +
  geom_text_repel(
    data = subset(map6, is_locus == "yes"),
    aes(label = marker),
    size = 1.5,
    max.overlaps = Inf,
    min.segment.length = 0,
    force   = 0,
    nudge_x      = -0.55,
    nudge_y      = -1.5,
    direction    = "x",
    hjust        = 0.5,
    segment.curvature = -1e-20,
    segment.angle     = 45,
    segment.size = 0.1
  ) +
  scale_x_discrete(expand = expansion(mult = c(0.15, 0.05))) +
  scale_y_continuous(expand = expansion(mult = c(0.03, 0.05))) +
  theme_void() +
  theme(
    axis.text.y = element_blank(),
    axis.text.x = element_text(size = 4),
    axis.ticks = element_blank()
  ) +
  labs(y = "", x = "")


maps <- ggdraw() +
  draw_plot(
    map_plot1,
    x = 0.05,
    y = .5,
    width = .3,
    height = .5
  ) +
  draw_plot(
    map_plot2,
    x = .4,
    y = .5,
    width = .3,
    height = .5
  ) +
  draw_plot(
    map_plot3,
    x = .75,
    y = .5,
    width = .3,
    height = .5
  ) +
  draw_plot(
    map_plot4,
    x = 0.25,
    y = 0,
    width = 0.3,
    height = 0.5
  ) +
  draw_plot(
    map_plot5,
    x = 0.65,
    y = 0,
    width = 0.3,
    height = 0.5
  ) +
  draw_plot_label(
    label = c("A", "B", "C", "D", "E"),
    size = 15,
    x = c(0, 0.35, 0.7, 0.2, 0.6),
    y = c(1, 1, 1, 0.5, 0.5)
  )

print(maps)
```

# Data

## Data importantion

```{r}
pathFenT <- file.path("data/PHEN_T")

pathFenV <- file.path("data/PHEN_V")

pathGenT <- file.path("data/GEN_T")

pathGenV <- file.path("data/GEN_V")
```

## Listen files cross-validation

```{r}
filesFenT <-
  list.files(path = pathFenT,
             pattern = "/*.txt",
             full.names = T)
filesFenV <-
  list.files(path = pathFenV,
             pattern = "/*.txt",
             full.names = T)
filesGenT <-
  list.files(path = pathGenT,
             pattern = "/*.txt",
             full.names = T)
filesGenV <-
  list.files(path = pathGenV,
             pattern = "/*.txt",
             full.names = T)
```

## Defining numbers of variabels and folds

```{r}
nvariable <- 18
nfolds <- 5
```

# Analysis

```{r}
set.seed(123) #Seed for reproduction of results
```

## Multivariate Adaptive Regression Splines (MARS)

### Libraries 

```{r}
library(earth)                # fit MARS models
library(caret); library(vip)  # Variable importance
```

### MARS Processing
   
```{r}
# Altered Forward stepping threshold
threshi <- 0.001
threshf <- 0.05
passot <- 0.005
```

```{r}
for(g in 1:grau) {
  cat("Grau: ", g, "\n")
  
  for (j in 1:nvariavel) {
    cat("Variavel: ", j, "\n")
    
    R2t <- matrix(nrow = nfolds, ncol = 1) #Objeto r? treinamento
    R2v <- matrix(nrow = nfolds, ncol = 1) #Objeto r? valida??o
    reqt <- matrix(nrow = nfolds, ncol = 1)#Objeto RQEM treinamento
    reqv <- matrix(nrow = nfolds, ncol = 1)#Objeto RQEM valida??o
    
    for (i in 1:nfolds) {
      dadosTy <- read.table(filesFenT[i])
      dadosTx <- read.table(filesGenT[i])
      dadosVy <- read.table(filesFenV[i])
      dadosVx <- read.table(filesGenV[i])
      
      cat("K-fold = ", i, "\n")
      
      for (k in c(threshi , seq(passot , threshf , by = passot))) {
        mars3 <-
          earth(
            x = dadosTx,
            y = dadosTy[, j],
            degree = g,
            thresh = k
          )
        
        ## Predi??o do modelo
        ypred <- predict(mars3, dadosVx)
        
        if (sd(ypred) == 0) {
          next
        }
        
        ##Par?metros do Modelo
        rv <- cor(ypred, dadosVy[, j])
        R2vk <- rv * rv
        
        if (k == threshi) {
          cat("Resultado para Variavel: ",
              j,
              " Grau: ",
              g,
              "Mudan?a em R?: ",
              k,
              "\n")
          R2v[i] <- R2vk
          best.mars <- mars3
          k1 <- k
          n1 <- n
        }
        
        if (R2vk > R2v[i]) {
          cat("Resultado para Variavel: ",
              j,
              " Grau: ",
              g,
              "Mudan?a em R?: ",
              k,
              "\n")
          R2v[i] <- R2vk
          best.mars <- mars3
          k1 <- k
        }
      }
      cat("Resultado para Variavel: ",
          j,
          " Grau: ",
          g,
          "Mudan?a em R?: ",
          k1,
          "\n")
      
      ## Par?metros do modelo Treinamento
      rt <- cor(best.mars$fitted.values, dadosTy[, j])
      R2t[i] <- rt * rt
      errot <- best.mars$fitted.values - dadosTy[, j]
      reqt[i] <- sqrt(mean(errot ^ 2))
      
      ## Par?metros do modelo Valida??o
      errov <- dadosVy[, j] - ypred
      reqv[i] <- sqrt(mean(errov ^ 2))
      coefc <- list(best.mars$coefficients)
      
      
      ## Import?ncia de marcadores
      imp <- evimp(best.mars, trim = FALSE)
      imp <- as.data.frame(unclass(imp[, c(1, 6)]))
      names <- cbind(imp$col, i)
      imp <- data.frame(imp$rss, names)
      colnames(imp) <- c("Overall", "marker", "n.fold")
      
      if (i == 1) {
        imp.mars3 <- imp
      } else {
        imp.mars3 <- imp.mars3 %>% rbind(imp)
      }
      
    }
    
    cat("Par?metros do modelo da variavel  ", j, "\n")
    par.mars3 <- cbind(R2t, R2v, reqt, reqv)
    par.mars3 <-
      rbind(par.mars3,
            apply(par.mars3, 2, mean),
            apply(par.mars3, 2, sd))
    colnames(par.mars3) <-
      c("R².Trein",     "R².Val",     "REQM.Trein",     "REQM.Val")
    rownames(par.mars3) <-
      c("K-Fold 1",
        "K-Fold 2",
        "K-Fold 3",
        "K-Fold 4",
        "K-Fold 5",
        "Mean",
        "SD")
    
    if (g == 1) {
      names <- cbind(rownames(par.mars3), "MARS L", j)
      namesi <- cbind("MARS L", rep(j, len = nrow(imp.mars3)))
    }
    if (g == 2) {
      names <- cbind(rownames(par.mars3), "MARS Q", j)
      namesi <- cbind("MARS Q", rep(j, len = nrow(imp.mars3)))
    }
    if (g == 3) {
      names <- cbind(rownames(par.mars3), "MARS C", j)
      namesi <- cbind("MARS C", rep(j, len = nrow(imp.mars3)))
    }
    
    colnames(names) <- c("n.fold", "method", "variable")
    par.mars3 <- data.frame(par.mars3, names)
    par.mars3
    
    colnames(namesi) <- c("method", "variable")
    imp.mars3 <- data.frame(imp.mars3, namesi)
    
    #Resultado de todas variaveis
    if (j == 1) {
      res.mars3 <- par.mars3
      res.imp.mars3 <- imp.mars3
    } else {
      res.mars3 <- res.mars3 %>% rbind(par.mars3)
      res.imp.mars3 <- res.imp.mars3 %>% rbind(imp.mars3)
    }
    
  }
  cat("Resultado final de todas variav?is para MARS", g, "\n")
  write.csv(res.mars3,  paste("res.mars", g, ".csv", sep = ""), row.names = FALSE)
  
  cat("Import?ncia de marcadores para todas variav?is do MARS", g, "\n")
  arq <- paste("res.imp.mars", g, ".RData", sep = "")
  save(res.imp.mars3,  file = arq)
}
```

## Decision Tree - Continuous Response
### Load packages

```{r}
library(rpart)
library(ISLR)
```

### Decision Tree Processing

```{r}
for(j in 1:nvariable) {
  cat("==================================================== =======",
      "\n")
  cat("Results for for variable ", j, "\n")
  cat("==================================================== =======",
      "\n")
  R2t <- matrix(nrow = nfolds, ncol = 1) #Object r² training
  R2v <- matrix(nrow = nfolds, ncol = 1) #Object r² validation
  reqt <- matrix(nrow = nfolds, ncol = 1)# Training RQEM object
  reqv <- matrix(nrow = nfolds, ncol = 1)#RQEM validation object
  
  
  for (i in 1:nfolds) {
    dataTy <- read.table(filesFenT[i])
    dataTx <- read.table(filesGenT[i])
    dataVy <- read.table(filesFenV[i])
    dataVx <- read.table(filesGenV[i])
    
    # Fit a basic Decision Tree - Training
    
    cat("K-fold = ", i, "\n")
    fit_tree <- rpart(dataTy[, j] ~ . , data = dataTx)
    
    ## Model parameters
    rs = cor(dataTy[, j], predict(fit_tree))
    R2t[i] = rs * rs
    errort = predict(fit_tree) - dataTy[, j]
    reqt[i] = sqrt(mean(errort ^ 2))
    
    ## Importance of bookmarks
    imp <-
      data.frame(varImp(fit_tree, scale = TRUE, value = "rss"))
    
    names <- cbind(rownames(imp), i)
    colnames(names) <- c("marker", "n.fold")
    imp <- data.frame(imp, names)
    
    if (i == 1) {
      imp.ad <- imp
    } else {
      imp.ad <- imp.ad %>% rbind(imp)
    }
    
    # Validation
    
    ## Model prediction
    outputV = predict(fit_tree, newdata = dataVx)
    
    
    ## Model parameters
    rs = cor(dataVy[, j], outputV)
    R2v[i] = rs * rs
    errorv = dataVy[, j] - outputV
    reqv[i] = sqrt(mean(errorv ^ 2))
  }
  
  cat("Variable model parameters", j, "\n")
  par.ad <- cbind(R2t, R2v, reqt, reqv)
  par.ad <- rbind(par.ad, apply(par.ad, 2, mean), apply(par.ad, 2, sd))
  colnames(par.ad) <-
    c("R².Trein",     "R².Val",     "REQM.Trein",     "REQM.Val")
  rownames(par.ad) <-
    c("K-Fold 1",
      "K-Fold 2",
      "K-Fold 3",
      "K-Fold 4",
      "K-Fold 5",
      "Mean",
      "SD")
  names <- cbind(rownames(par.ad), "DT", j)
  colnames(names) <- c("n.fold", "method", "variable")
  par.ad <- data.frame(par.ad, names)
  par.ad
  
  # Result of all variables
  if (j == 1) {
    res.ad <- par.ad
  } else {
    res.ad <- res.ad %>% rbind(par.ad)
  }
  
  #Importance of all variable markers
  
  names <- cbind("DT", rep(j, len = nrow(imp.ad)))
  colnames(names) <- c("method", "variable")
  imp.ad <- data.frame(imp.ad, names)
  
  
  if (j == 1) {
    res.imp.ad <- imp.ad
  } else {
    res.imp.ad <- res.imp.ad %>% rbind(imp.ad)
  }
}

#cat("Final result of all variables for Decision Tree", "\n")
#res.ad
write.csv(res.ad, "output/res.ad.csv", row.names = FALSE)

#cat("Importance of markers for all decision tree variables", "\n")
#res.imp.ad
write.csv(res.imp.ad, "output/res.imp.ad.csv", row.names = FALSE)
```

## Bagging

### Load packages

```{r}
library(randomForest)
```

### Bagging Processing

```{r}
for(j in 1:nvariable) {
  cat("==================================================== =======",
      "\n")
  cat("Results for for variable ", j, "\n")
  cat("==================================================== =======",
      "\n")
  R2t <- matrix(nrow = nfolds, ncol = 1) #Object r² training
  R2v <- matrix(nrow = nfolds, ncol = 1) #Object r² validation
  reqt <- matrix(nrow = nfolds, ncol = 1)# Training RQEM object
  reqv <- matrix(nrow = nfolds, ncol = 1)#RQEM validation object
  
  for (i in 1:nfolds) {
    dataTy <- read.table(filesFenT[i])
    dataTx <- read.table(filesGenT[i])
    dataVy <- read.table(filesFenV[i])
    dataVx <- read.table(filesGenV[i])
    
    
    # Fit a basic Bagging - Training
    
    cat("K-fold = ", i, "\n")
    bag <-
      randomForest(dataTy[, j] ~ . , data = dataTx, mtry = ncol(dataTx))
    
    ## Model parameters
    rs = cor(dataTy[, j], predict(bag))
    R2t[i] = rs * rs
    errort = predict(bag) - dataTy[, j]
    reqt[i] = sqrt(mean(errort ^ 2))
    
    ## Importance of bookmarks
    imp <- data.frame(varImp(bag, scale = TRUE, value = "rss"))
    
    names <- cbind(rownames(imp), i)
    colnames(names) <- c("marker", "n.fold")
    imp <- data.frame(imp, names)
    
    if (i == 1) {
      imp.bag <- imp
    } else {
      imp.bag <- imp.bag %>% rbind(imp)
    }
    
    # Validation
    
    ## Model prediction
    outputV = predict(bag, newdata = dataVx)
    
    ## Model parameters
    rs = cor(dataVy[, j], outputV)
    R2v[i] = rs * rs
    errorv = dataVy[, j] - outputV
    reqv[i] = sqrt(mean(errorv ^ 2))
  }
  
  cat("Variable model parameters", j, "\n")
  par.bag <- cbind(R2t, R2v, reqt, reqv)
  par.bag <-
    rbind(par.bag, apply(par.bag, 2, mean), apply(par.bag, 2, sd))
  colnames(par.bag) <-
    c("R².Trein",     "R².Val",     "REQM.Trein",     "REQM.Val")
  rownames(par.bag) <-
    c("K-Fold 1",
      "K-Fold 2",
      "K-Fold 3",
      "K-Fold 4",
      "K-Fold 5",
      "Mean",
      "SD")
  names <- cbind(rownames(par.bag), "BA", j)
  colnames(names) <- c("n.fold", "method", "variable")
  par.bag <- data.frame(par.bag, names)
  par.bag
  
  # Result of all variables
  if (j == 1) {
    res.bag <- par.bag
  } else {
    res.bag <- res.bag %>% rbind(par.bag)
  }
  
  #Importance of all variable markers
  names <- cbind("BA", rep(j, len = nrow(imp.bag)))
  colnames(names) <- c("method", "variable")
  imp.bag <- data.frame(imp.bag, names)
  
  if (j == 1) {
    res.imp.bag <- imp.bag
  } else {
    res.imp.bag <- res.imp.bag %>% rbind(imp.bag)
  }
}
#cat("Final result of all variables for Bagging", "\n")
#res.bag
write.csv(res.bag, "output/res.bag.csv", row.names = FALSE)
#cat("Importance of markers for all Bagging variables", "\n")
#res.imp.bag
write.csv(res.imp.bag, "output/res.imp.bag.csv", row.names = FALSE)
```

## Random Forest

### Loading packages

```{r}
library(randomForest)
```

### Random Forest Processing

```{r}
for(j in 1:nvariable) {
  cat("==================================================== =======",
      "\n")
  cat("Results for for variable ", j, "\n")
  cat("==================================================== =======",
      "\n")
  R2t <- matrix(nrow = nfolds, ncol = 1) #Object r² training
  R2v <- matrix(nrow = nfolds, ncol = 1) #Object r² validation
  reqt <- matrix(nrow = nfolds, ncol = 1)# Training RQEM object
  reqv <- matrix(nrow = nfolds, ncol = 1)#RQEM validation object
  
  for (i in 1:nfolds) {
    dataTy <- read.table(filesFenT[i])
    dataTx <- read.table(filesGenT[i])
    dataVy <- read.table(filesFenV[i])
    dataVx <- read.table(filesGenV[i])
  
    # Fit a basic Random Forest - Training
    
    cat("K-fold = ", i, "\n")
    rf <-
      randomForest(
        dataTy[, j] ~ . ,
        mytry = (ncol(dataTx) / 3),
        data = dataTx,
        ntree = 500
      )
    
    ## Model parameters
    rs = cor(dataTy[, j], predict(rf))
    R2t[i] = rs * rs
    errort = predict(rf) - dataTy[, j]
    reqt[i] = sqrt(mean(errort ^ 2))
    
    ## Importance of bookmarks
    imp <- data.frame(varImp(rf, scale = TRUE, value = "rss"))
    
    names <- cbind(rownames(imp), i)
    colnames(names) <- c("marker", "n.fold")
    imp <- data.frame(imp, names)
    
    if (i == 1) {
      imp.rf <- imp
    } else {
      imp.rf <- imp.rf %>% rbind(imp)
    }
    
    # Validation
    
    ## Model prediction
    outputV = predict(rf, newdata = dataVx)
    
    
    ## Model parameters
    rs = cor(dataVy[, j], outputV)
    R2v[i] = rs * rs
    errorv = dataVy[, j] - outputV
    reqv[i] = sqrt(mean(errorv ^ 2))
  }
  
  cat("Variable model parameters", j, "\n")
  par.rf <- cbind(R2t, R2v, reqt, reqv)
  par.rf <- rbind(par.rf, apply(par.rf, 2, mean), apply(par.rf, 2, sd))
  colnames(par.rf) <-
    c("R².Trein",     "R².Val",     "REQM.Trein",     "REQM.Val")
  rownames(par.rf) <-
    c("K-Fold 1",
      "K-Fold 2",
      "K-Fold 3",
      "K-Fold 4",
      "K-Fold 5",
      "Mean",
      "SD")
  names <- cbind(rownames(par.rf), "RF", j)
  colnames(names) <- c("n.fold", "method", "variable")
  par.rf <- data.frame(par.rf, names)
  par.rf
  
  # Result of all variables
  if (j == 1) {
    res.rf <- par.rf
  } else {
    res.rf <- res.rf %>% rbind(par.rf)
  }
  
  #Importance of all variable markers
  names <- cbind("RF", rep(j, len = nrow(imp.rf)))
  colnames(names) <- c("method", "variable")
  imp.rf <- data.frame(imp.rf, names)
  
  if (j == 1) {
    res.imp.rf <- imp.rf
  } else {
    res.imp.rf <- res.imp.rf %>% rbind(imp.rf)
  }
}

#cat("Final result of all variables for Random Forest", "\n")
#res.rf
write.csv(res.rf, "output/res.rf.csv", row.names = FALSE)
#cat("Importance of markers for all variables in Random Forest", "\n")
#res.imp.rf
write.csv(res.imp.rf, "output/res.imp.rf.csv", row.names = FALSE)
```

## Boosting

### Load packages

```{r}
library(gbm)
```

### Boosting Processing

```{r}
for(j in 1:nvariable) {
  cat("==================================================== =======",
      "\n")
  cat("Results for for variable ", j, "\n")
  cat("==================================================== =======",
      "\n")
  R2t <- matrix(nrow = nfolds, ncol = 1) #Object r² training
  R2v <- matrix(nrow = nfolds, ncol = 1) #Object r² validation
  reqt <- matrix(nrow = nfolds, ncol = 1)# Training RQEM object
  reqv <- matrix(nrow = nfolds, ncol = 1)#RQEM validation object
  
  for (i in 1:nfolds) {
    dataTy <- read.table(filesFenT[i])
    dataTx <- read.table(filesGenT[i])
    dataVy <- read.table(filesFenV[i])
    dataVx <- read.table(filesGenV[i])
    
    # Fit a basic Boosting - Training
    
    cat("K-fold = ", i, "\n")
    boost = gbm(
      dataTy[, j] ~ . ,
      data = dataTx,
      distribution = "gaussian",
      n.trees = 500 ,
      interaction.depth = 2
    )
    
    ## Model parameters
    output1 = predict(boost, dataTx, n.trees = 500)
    rs = cor(dataTy[, j], output1)
    R2t[i] = rs * rs
    errort = output1 - dataVy[, j]
    reqt[i] = sqrt(mean(errort ^ 2))
    
    ## Importance of bookmarks
    imp <-
      data.frame(varImp(
        boost,
        scale = TRUE,
        numTrees = 500,
        value = "rss"
      ))
    
    names <- cbind(rownames(imp), i)
    colnames(names) <- c("marker", "n.fold")
    imp <- data.frame(imp, names)
    
    if (i == 1) {
      imp.boost <- imp
    } else {
      imp.boost <- imp.boost %>% rbind(imp)
    }
    
    # Validation
    
    ## Model prediction
    outputV = predict(boost, newdata = dataVx, n.trees = 500)
    
    ## Model parameters
    rs = cor(dataVy[, j], outputV)
    R2v[i] = rs * rs
    errorv = outputV - dataVy[, j]
    reqv[i] = sqrt(mean(errorv ^ 2))
  }
  
  cat("Variable model parameters", j, "\n")
  par.boost <- cbind(R2t, R2v, reqt, reqv)
  par.boost <-
    rbind(par.boost, apply(par.boost, 2, mean), apply(par.boost, 2, sd))
  colnames(par.boost) <-
    c("R².Trein",     "R².Val",     "REQM.Trein",     "REQM.Val")
  rownames(par.boost) <-
    c("K-Fold 1",
      "K-Fold 2",
      "K-Fold 3",
      "K-Fold 4",
      "K-Fold 5",
      "Mean",
      "SD")
  names <- cbind(rownames(par.boost), "BO", j)
  colnames(names) <- c("n.fold", "method", "variable")
  par.boost <- data.frame(par.boost, names)
  par.boost
  
  # Result of all variables
  if (j == 1) {
    res.boost <- par.boost
  } else {
    res.boost <- res.boost %>% rbind(par.boost)
  }
  
  #Importance of all variable markers
  names <- cbind("BO", rep(j, len = nrow(imp.boost)))
  colnames(names) <- c("method", "variable")
  imp.boost <- data.frame(imp.boost, names)
  
  if (j == 1) {
    res.imp.boost <- imp.boost
  } else {
    res.imp.boost <- res.imp.boost %>% rbind(imp.boost)
  }
}
#cat("Final result of all variables for MARS Linear", "\n")
#res.boost
write.csv(res.boost,"output/res.boost.csv", row.names = FALSE)
#cat("Importance of markers for all MARS Linear variables", "\n")
write.csv(res.imp.boost,"output/res.imp.boost.csv", row.names = FALSE)
```

## Genomic best linear unbiased prediction (G-BLUP)

### Loading packages

```{r}
library(rrBLUP)
library(MASS)
```

### G-BLUP Processing

```{r}
for(j in 1:nvariable) {
  cat("==================================================== =======",
      "\n")
  cat("Results for for variable ", j, "\n")
  cat("==================================================== =======",
      "\n")
  R2t <- matrix(nrow = nfolds, ncol = 1) #Object r² training
  R2v <- matrix(nrow = nfolds, ncol = 1) #Object r² validation
  reqt <- matrix(nrow = nfolds, ncol = 1)# Training RQEM object
  reqv <- matrix(nrow = nfolds, ncol = 1)#RQEM validation object
  
  for (i in 1:nfolds) {
    dataTy <- read.table(filesFenT[i])
    dataTx <- read.table(filesGenT[i])
    dataVy <- read.table(filesFenV[i])
    dataVx <- read.table(filesGenV[i])
    
    # Fit a G-LUP model - Training
    
    cat("K-fold = ", i, "\n")
    gblup = kinship.BLUP(dataTy[, j], G.train = dataTx)
    
    ## Model parameters
    rs = cor(dataTy[, j], gblup$g.train)
    R2t[i] = rs * rs
    errort <- dataTy[, j] - gblup$g.train
    errort = errort - mean(errort)
    reqt[i] <- sqrt(mean(errort ^ 2))
    
    ## Importance of bookmarks
    # structuring genomic values in array to use sort
    gbv = as.matrix(gblup$g.train)
    
    # Marker effect vector
    dataTx = as.matrix(dataTx)
    effect.markers = ginv(t(dataTx) %*% dataTx) %*% (t(dataTx) %*% gbv)
    imp = as.data.frame(effect.markers)
    colnames(imp) <- "Overall"
    names <- cbind(colnames(dataTx), i)
    colnames(names) <- c("marker", "n.fold")
    imp <- data.frame(imp, names)
    
    if (i == 1) {
      imp.gblup <- imp
    } else {
      imp.gblup <- imp.gblup %>% rbind(imp)
    }
    
    # Validation
    
    ## Model prediction
    dataVx = as.matrix(dataVx)
    outputV = dataVx %*% effect.markers
    
    ## Model parameters
    rs = cor(dataVy[, j], outputV)
    R2v[i] = rs * rs
    errorv <- dataVy[, j] - outputV
    errorv = errorv - mean(errorv)
    reqv[i] <- sqrt(mean(errorv ^ 2))
  }
  
  cat("Variable model parameters", j, "\n")
  par.gblup <- cbind(R2t, R2v, reqt, reqv)
  par.gblup <-
    rbind(par.gblup, apply(par.gblup, 2, mean), apply(par.gblup, 2, sd))
  colnames(par.gblup) <-
    c("R².Trein",     "R².Val",     "REQM.Trein",     "REQM.Val")
  rownames(par.gblup) <-
    c("K-Fold 1",
      "K-Fold 2",
      "K-Fold 3",
      "K-Fold 4",
      "K-Fold 5",
      "Mean",
      "SD")
  names <- cbind(rownames(par.gblup), "G-BLUP", j)
  colnames(names) <- c("n.fold", "method", "variable")
  par.gblup <- data.frame(par.gblup, names)
  par.gblup
  
  # Result of all variables
  if (j == 1) {
    res.gblup <- par.gblup
  } else {
    res.gblup <- res.gblup %>% rbind(par.gblup)
  }
  
  #Importance of all variable markers
  names <- cbind("G-BLUP", rep(j, len = nrow(imp.gblup)))
  colnames(names) <- c("method", "variable")
  imp.gblup <- data.frame(imp.gblup, names)
  
  
  if (j == 1) {
    res.imp.gblup <- imp.gblup
  } else {
    res.imp.gblup <- res.imp.gblup %>% rbind(imp.gblup)
  }
}

#cat("Final result of all variables for G-BLUP", "\n")
write.csv(res.gblup,"output/res.gblup.csv", row.names = FALSE)
#
#cat("Importance of markers for all G_BLUP variables", "\n")
#res.imp.gblup
write.csv(res.imp.gblup,"output/res.imp.gblup.csv", row.names = FALSE)
```

## Radial Base Network

### Loading results obtained in the [Genes Software](https://www.scielo.br/j/asagr/a/sLvDYF5MYv9kWR5MKgxb6sL/?lang=en). Scripts can be seen [here](analysis/suplementary__matlab_rbf.m)

```{r}
res.rbf <- read.csv("output/res.rbf.csv")
  
colnames(res.rbf) <- c("R².Trein",
    "R².Val",
    "REQM.Trein",
    "REQM.Val",
    "n.fold",
    "method",
    "variable") # naming the columns like the other files
```

## Multilayer Perceptron Network

### Loading results obtained in the [Genes Software](https://www.scielo.br/j/asagr/a/sLvDYF5MYv9kWR5MKgxb6sL/?lang=en). Scripts can be seen [here](analysis/suplementary__matlab_MLP.m)

```{r}
res.mlp <- read.csv("output/res.mlp.csv", row.names = 1)

colnames(res.mlp) <- c("R².Trein",
    "R².Val",
    "REQM.Trein",
    "REQM.Val",
    "n.fold",
    "method",
    "variable") # naming the columns like the other files
```

## Results

### Organizing results

```{r}
result <-
  rbind(res.mars1,
        res.mars2,
        res.mars3,
        res.ad,
        res.bag,
        res.rf,
        res.boost,
        res.gblup,
        res.rbf,
        res.mlp)

colnames(result) <-
  c("R².Trein",
    "R².Val",
    "REQM.Trein",
    "REQM.Val",
    "n.fold",
    "method",
    "variable")

result <- result %>%
  mutate(
    variable = as.numeric(variable),
    method = as.factor(method),
    method = fct_relevel(method, c("BA", "BO",  "DT", "G-BLUP",  "MARS L", "MARS Q", "MARS C", "MLP", "RBF", "RF")),
    method = fct_recode(method, "MARS 1" = "MARS L", "MARS 2" = "MARS Q", "MARS 3" = "MARS C"),
    n.fold = as.factor(str_replace(n.fold, c("-", " "), "")),
    herd = as.factor(
      case_when(
        variable <= 6 ~ "30 %",
        variable > 6 & variable < 13 ~ "50 %",
        variable >= 13 ~ "80 %"
      )
    ),
    ngenes = as.factor(
      case_when(
        variable == 1 | variable == 7 | variable == 13 ~ 8,
        variable == 2 | variable == 8 | variable == 14 ~ 40,
        variable == 3 | variable == 9 | variable == 15 ~ 80,
        variable == 4 | variable == 10 | variable == 16 ~ 120,
        variable == 5 | variable == 11 | variable == 17 ~ 240,
        variable == 6 | variable == 12 | variable == 18 ~ 480
      )
    )
  )

result_final <- result %>%
  group_by(ngenes, herd, method) %>%
  filter(n.fold != "Mean" & n.fold != "SD") %>%
  summarise(
    R2.mean = mean(`R².Val`) * 100,
    REQM.mean = mean(REQM.Val) * 100,
    R2.sd = sd(`R².Val`) * 100,
    REQM.sd = sd(REQM.Val) * 100
  ) %>%
  ungroup()

result_final <- result_final %>%
  mutate(family = factor(
    case_when(
      method == "MARS 1" |
        method == "MARS 2" | method == "MARS 3" ~ "MARS",
      method == "DT" |
        method == "RF" | method == "BA" | method == "BO" ~ "TREE",
      method == "G-BLUP" ~ "G-BLUP",
      method == "RBF" | method == "MLP" ~ "NETWORK"
    )))

write.csv(result_final,"output/result.final.csv", row.names = FALSE)
```

### Ploting results

#### Acuracy selective

```{r}

result_final <- read.csv("output/result.final.csv")

h_line <- result_final %>%
  group_by(ngenes, herd) %>%
  summarise(mediar2 = mean(R2.mean),
            mediareqm = mean(REQM.mean))

result_final %>%
  mutate(varnames = fct_reorder2(method, R2.mean, family)) %>%
  ggplot(aes(x = varnames, y = R2.mean, fill = family)) +
  geom_col(alpha = 0.8, width = 0.85) +
  geom_point(colour = "#FC4E07",show.legend = FALSE) +
  geom_errorbar(
    aes(ymin = R2.mean - R2.sd, ymax = R2.mean + R2.sd),
    width = .2,
    position = position_dodge(.9)
  ) +
  scale_x_discrete(expand = expansion(add = 1)) +
  scale_y_continuous(
    limits = c(0, 100),
    expand = c(0, 0),
    breaks = scales::breaks_width(10)
  ) +
  geom_hline(
    data = h_line,
    aes(yintercept = mediar2),
    linetype = "dashed",
    colour = "red"
  ) +
  facet_grid(herd ~ ngenes) +
  theme_classic() +
  theme(
    axis.text.x = element_text(angle = 60, hjust = 1),
    text = element_text(size = 12),
    panel.spacing = unit(1, "lines"),
    legend.position = "top"
  ) +
  labs(y = "R² (%)", x = "", fill =  "") +
  scale_fill_gdocs()
```

#### Acuracy predtive

```{r}
result_final %>%
  mutate(varnames = fct_reorder2(method, REQM.mean, family)) %>%
  ggplot(aes(x = varnames, y = REQM.mean, fill = family)) +
  geom_col(alpha = 0.8, width = 0.85) +
  geom_point(colour = "#FC4E07",show.legend = FALSE) +
  geom_errorbar(
    aes(ymin = REQM.mean - REQM.sd, ymax = REQM.mean + REQM.sd),
    width = .2,
    position = position_dodge(.9)
  ) +
  scale_x_discrete(expand = expansion(add = 1)) +
  geom_hline(
    data = h_line,
    aes(yintercept = mediareqm),
    linetype = "dashed",
    colour = "red"
  ) +
  facet_grid(herd ~ ngenes, scales = "free") +
  theme_classic() +
  theme(
    axis.text.x = element_text(angle = 60, hjust = 1),
    text = element_text(size = 12),
    panel.spacing = unit(1, "lines"),
    legend.position = "top"
  ) +
  labs(y = "RMSE", x = "", fill =  "") +
  scale_fill_gdocs() +
  ylim(0,420)
```