---
title: "Mapa Genético"
author: "Costa, W. G."
date: "`r Sys.Date()`"
site: workflowr::wflow_site
url: https://wevertongomescosta.github.io/Genomic-prediction-through-machine-learning-and-neural-networks-for-traits-with-epistasis/
output:
  workflowr::wflow_html:
    toc: yes
  highlight: github
editor_options:
  chunk_output_type: console
github-repo: wevertongomescosta/Genomic-prediction-through-machine-learning-and-neural-networks-for-traits-with-epistasis
---

```{r setup, include=F} 
knitr::opts_chunk$set(echo = T, warning = F, message = F)
```

# Genomic prediction through machine learning and neural networks for traits with epistasis

# Creating Genetic Map Chart

## Libraries 

```{r}
library(tidyverse)
library(data.table)
library(ggthemes)
library(ggrepel)
library(ggpubr)
library(cowplot)
library(tidytext)
```

## Phenotypic variance and genetic values

```{r}
pheno <- read.table("data/simulated_data/phenotype.txt")

colnames(pheno) <- str_replace_all(colnames(pheno), "V", "P")

genetic_values <-
  read.table("data/simulated_data/genotypic values.txt")

colnames(genetic_values) <-
  str_replace_all(colnames(genetic_values), "V", "G")

pheno <- pheno %>%
  pivot_longer(1:18) %>%
  mutate(trait = as.numeric(factor(name)))

genetic_values <-  genetic_values %>%
  pivot_longer(1:18) %>%
  mutate(trait = as.numeric(factor(name)))

data <- pheno %>%
  full_join(genetic_values) %>%
  mutate(type = ifelse(name %like% "P", "Phenotype", "Genetic"))

data  %>%
  ggplot(aes(x = as.factor(trait), y = value, fill = type)) +
  geom_boxplot() +
  ylim(0, 120) +
  scale_fill_gdocs() +
  theme_bw() +
  theme(text = element_text(size = 20, face = "bold")) +
  labs(x = "Traits",
       y = "Value",
       fill = "Type")
```

## Genetic map

Primeiro vamos definir nossos SNPs de interesse para as variáveis. Essas informações foram pré-definidas e podem ser encontrados no arquivo `control_genetic`. Vamos carregar o arquivo `snpsOfInterest.RData` que comtemas infomações dos snps considerados QTLs por variavel. 

```{r}
load("analysis/snpsOfInterest.RData")
```

Agora vamos definir os nomes das colunas para nosso `snpsOfInterest` e criar um objeto `locus` com as informações de ininício e témino de cada grupo de ligação. 

```{r}
locus <-
  data.frame(
    c(
      1,
      401,
      402,
      802,
      803,
      1203,
      1204,
      1604,
      1605,
      2005,
      2006,
      2406,
      2407,
      2807,
      2808,
      3208,
      3209,
      3609,
      3610,
      4010
    )
  )

colnames(locus) <- c("marker")
```

Para facilitar a visualização criei um gráfico  genético das características `map_plot`. Para isso criei o  `map` com o número de marcadores e tamanho de cada grupo de liagação. 

```{r}
letters <- c("A", "B", "C", "D", "E")

map <-
  data.frame(rbind(
    cbind(seq(1, 401, 1), rep("LG 1", 401), seq(0, 200, 0.5)),
    cbind(seq(402, 802, 1), rep("LG 2", 401), seq(0, 200, 0.5)),
    cbind(seq(803, 1203, 1), rep("LG 3", 401), seq(0, 200, 0.5)),
    cbind(seq(1204, 1604, 1), rep("LG 4", 401), seq(0, 200, 0.5)),
    cbind(seq(1605, 2005, 1), rep("LG 5", 401), seq(0, 200, 0.5)),
    cbind(seq(2006, 2406, 1), rep("LG 6", 401), seq(0, 200, 0.5)),
    cbind(seq(2407, 2807, 1), rep("LG 7", 401), seq(0, 200, 0.5)),
    cbind(seq(2808, 3208, 1), rep("LG 8", 401), seq(0, 200, 0.5)),
    cbind(seq(3209, 3609, 1), rep("LG 9", 401), seq(0, 200, 0.5)),
    cbind(seq(3610, 4010, 1), rep("LG 10", 401), seq(0, 200, 0.5))
  ))

colnames(map) <- c("marker", "LG", "Size")

map <- map %>%
  mutate(
    marker = as.numeric(marker),
    Size = as.numeric(Size),
    LG = factor(
      LG,
      levels = c(
        "LG 1",
        "LG 2",
        "LG 3",
        "LG 4",
        "LG 5",
        "LG 6",
        "LG 7",
        "LG 8",
        "LG 9",
        "LG 10"
      )
    )
  )
```

Para dividir a figura e mostrar todos os maps genômicos das características, dividi o `snpsOfInterest` e o `map` para cada característica e inclui os SNPs de interesse no `map` para cada característica.

```{r}
snpsOfInterest1 <- snpsOfInterest %>%
  filter(variable == 1)

snpsOfInterest2 <- snpsOfInterest %>%
  filter(variable == 2)

snpsOfInterest3 <- snpsOfInterest %>%
  filter(variable == 3)

snpsOfInterest4 <- snpsOfInterest %>%
  filter(variable == 4)

snpsOfInterest5 <- snpsOfInterest %>%
  filter(variable == 5)

snpsOfInterest6 <- snpsOfInterest %>%
  filter(variable == 6)

map1 <- map %>%
  mutate(
    is_highlight = ifelse(marker %in% snpsOfInterest1$marker, "yes", "no"),
    is_locus = ifelse(marker %in% locus$marker, "yes", "no")
  )

map2 <- map %>%
  mutate(
    is_highlight = ifelse(marker %in% snpsOfInterest2$marker, "yes", "no"),
    is_locus = ifelse(marker %in% locus$marker, "yes", "no")
  )

map3 <- map %>%
  mutate(
    is_highlight = ifelse(marker %in% snpsOfInterest3$marker, "yes", "no"),
    is_locus = ifelse(marker %in% locus$marker, "yes", "no")
  )

map4 <- map %>%
  mutate(
    is_highlight = ifelse(marker %in% snpsOfInterest4$marker, "yes", "no"),
    is_locus = ifelse(marker %in% locus$marker, "yes", "no")
  )

map5 <- map %>%
  mutate(
    is_highlight = ifelse(marker %in% snpsOfInterest5$marker, "yes", "no"),
    is_locus = ifelse(marker %in% locus$marker, "yes", "no")
  )

map6 <- map %>%
  mutate(
    is_highlight = ifelse(marker %in% snpsOfInterest6$marker, "yes", "no"),
    is_locus = ifelse(marker %in% locus$marker, "yes", "no")
  )
```

Agora cirei o gráfico de cada característica e depois agrupei eles em apenas uma imagem `maps`.

```{r}
map_plot1 <- ggplot(map1, aes(x = LG, y = Size)) +
  geom_segment(aes(
    yend = 200,
    y = 0,
    x = LG,
    xend = LG
  ),
  color = "skyblue",
  size = 1) +
  geom_point(
    data = subset(map1, is_locus == "yes"),
    color = "skyblue",
    size = 0.5
  ) +
  geom_point(
    data = subset(map1, is_highlight == "yes"),
    color = "Orange",
    size = 0.5
  ) +
  geom_text_repel(
    data = subset(map1, is_highlight == "yes"),
    aes(label = marker),
    size = 1.5,
    max.overlaps = Inf,
    min.segment.length = 0,
    force   = 0,
    nudge_x      = -0.55,
    nudge_y      = -1.5,
    direction    = "x",
    hjust        = 0.5,
    segment.curvature = -1e-20,
    segment.angle     = 45,
    segment.size = 0.1
  ) +
  geom_text_repel(
    data = subset(map1, is_locus == "yes"),
    aes(label = marker),
    size = 1.5,
    max.overlaps = Inf,
    min.segment.length = 0,
    force   = 0,
    nudge_x      = -0.55,
    nudge_y      = -1.5,
    direction    = "x",
    hjust        = 0.5,
    segment.curvature = -1e-20,
    segment.angle     = 45,
    segment.size = 0.1
  ) +
  scale_x_discrete(expand = expansion(mult = c(0.15, 0.05))) +
  scale_y_continuous(expand = expansion(mult = c(0.03, 0.05))) +
  theme_void() +
  theme(
    axis.text.y = element_blank(),
    axis.text.x = element_text(size = 4),
    axis.ticks = element_blank()
  ) +
  labs(y = "", x = "")

map_plot2 <- ggplot(map2, aes(x = LG, y = Size)) +
  geom_segment(aes(
    yend = 200,
    y = 0,
    x = LG,
    xend = LG
  ),
  color = "skyblue",
  size = 1) +
  geom_point(
    data = subset(map2, is_locus == "yes"),
    color = "skyblue",
    size = 0.5
  ) +
  geom_point(
    data = subset(map2, is_highlight == "yes"),
    color = "Orange",
    size = 0.5
  ) +
  geom_text_repel(
    data = subset(map2, is_highlight == "yes"),
    aes(label = marker),
    size = 1.5,
    max.overlaps = Inf,
    min.segment.length = 0,
    force   = 0,
    nudge_x      = -0.55,
    nudge_y      = -1.5,
    direction    = "x",
    hjust        = 0.5,
    segment.curvature = -1e-20,
    segment.angle     = 45,
    segment.size = 0.1
  ) +
  geom_text_repel(
    data = subset(map2, is_locus == "yes"),
    aes(label = marker),
    size = 1.5,
    max.overlaps = Inf,
    min.segment.length = 0,
    force   = 0,
    nudge_x      = -0.55,
    nudge_y      = -1.5,
    direction    = "x",
    hjust        = 0.5,
    segment.curvature = -1e-20,
    segment.angle     = 45,
    segment.size = 0.1
  ) +
  scale_x_discrete(expand = expansion(mult = c(0.15, 0.05))) +
  scale_y_continuous(expand = expansion(mult = c(0.03, 0.05))) +
  theme_void() +
  theme(
    axis.text.y = element_blank(),
    axis.text.x = element_text(size = 4),
    axis.ticks = element_blank()
  ) +
  labs(y = "", x = "")

map_plot3 <- ggplot(map3, aes(x = LG, y = Size)) +
  geom_segment(aes(
    yend = 200,
    y = 0,
    x = LG,
    xend = LG
  ),
  color = "skyblue",
  size = 1) +
  geom_point(
    data = subset(map3, is_locus == "yes"),
    color = "skyblue",
    size = 0.5
  ) +
  geom_point(
    data = subset(map3, is_highlight == "yes"),
    color = "Orange",
    size = 0.5
  ) +
  geom_text_repel(
    data = subset(map3, is_highlight == "yes"),
    aes(label = marker),
    size = 1.5,
    max.overlaps = Inf,
    min.segment.length = 0,
    force   = 0,
    nudge_x      = -0.55,
    nudge_y      = -1.5,
    direction    = "x",
    hjust        = 0.5,
    segment.curvature = -1e-20,
    segment.angle     = 45,
    segment.size = 0.1
  ) +
  geom_text_repel(
    data = subset(map3, is_locus == "yes"),
    aes(label = marker),
    size = 1.5,
    max.overlaps = Inf,
    min.segment.length = 0,
    force   = 0,
    nudge_x      = -0.55,
    nudge_y      = -1.5,
    direction    = "x",
    hjust        = 0.5,
    segment.curvature = -1e-20,
    segment.angle     = 45,
    segment.size = 0.1
  ) +
  scale_x_discrete(expand = expansion(mult = c(0.15, 0.05))) +
  scale_y_continuous(expand = expansion(mult = c(0.03, 0.05))) +
  theme_void() +
  theme(
    axis.text.y = element_blank(),
    axis.text.x = element_text(size = 4),
    axis.ticks = element_blank()
  ) +
  labs(y = "", x = "")

map_plot4 <- ggplot(map4, aes(x = LG, y = Size)) +
  geom_segment(aes(
    yend = 200,
    y = 0,
    x = LG,
    xend = LG
  ),
  color = "skyblue",
  size = 1) +
  geom_point(
    data = subset(map4, is_locus == "yes"),
    color = "skyblue",
    size = 0.5
  ) +
  geom_point(
    data = subset(map4, is_highlight == "yes"),
    color = "Orange",
    size = 0.5
  ) +
  geom_text_repel(
    data = subset(map4, is_highlight == "yes"),
    aes(label = marker),
    size = 1.5,
    max.overlaps = Inf,
    min.segment.length = 0,
    force   = 0,
    nudge_x      = -0.55,
    nudge_y      = -1.5,
    direction    = "x",
    hjust        = 0.5,
    segment.curvature = -1e-20,
    segment.angle     = 45,
    segment.size = 0.1
  ) +
  geom_text_repel(
    data = subset(map4, is_locus == "yes"),
    aes(label = marker),
    size = 1.5,
    max.overlaps = Inf,
    min.segment.length = 0,
    force   = 0,
    nudge_x      = -0.55,
    nudge_y      = -1.5,
    direction    = "x",
    hjust        = 0.5,
    segment.curvature = -1e-20,
    segment.angle     = 45,
    segment.size = 0.1
  ) +
  scale_x_discrete(expand = expansion(mult = c(0.15, 0.05))) +
  scale_y_continuous(expand = expansion(mult = c(0.03, 0.05))) +
  theme_void() +
  theme(
    axis.text.y = element_blank(),
    axis.text.x = element_text(size = 4),
    axis.ticks = element_blank()
  ) +
  labs(y = "", x = "")

map_plot5 <- ggplot(map5, aes(x = LG, y = Size)) +
  geom_segment(aes(
    yend = 200,
    y = 0,
    x = LG,
    xend = LG
  ),
  color = "skyblue",
  size = 1) +
  geom_point(
    data = subset(map5, is_locus == "yes"),
    color = "skyblue",
    size = 0.5
  ) +
  geom_point(
    data = subset(map5, is_highlight == "yes"),
    color = "Orange",
    size = 0.5
  ) +
  geom_text_repel(
    data = subset(map5, is_highlight == "yes"),
    aes(label = marker),
    size = 1.5,
    max.overlaps = Inf,
    min.segment.length = 0,
    force   = 0,
    nudge_x      = -0.55,
    nudge_y      = -1.5,
    direction    = "x",
    hjust        = 0.5,
    segment.curvature = -1e-20,
    segment.angle     = 45,
    segment.size = 0.1
  ) +
  geom_text_repel(
    data = subset(map5, is_locus == "yes"),
    aes(label = marker),
    size = 1.5,
    max.overlaps = Inf,
    min.segment.length = 0,
    force   = 0,
    nudge_x      = -0.55,
    nudge_y      = -1.5,
    direction    = "x",
    hjust        = 0.5,
    segment.curvature = -1e-20,
    segment.angle     = 45,
    segment.size = 0.1
  ) +
  scale_x_discrete(expand = expansion(mult = c(0.15, 0.05))) +
  scale_y_continuous(expand = expansion(mult = c(0.03, 0.05))) +
  theme_void() +
  theme(
    axis.text.y = element_blank(),
    axis.text.x = element_text(size = 4),
    axis.ticks = element_blank()
  ) +
  labs(y = "", x = "")

map_plot6 <- ggplot(map6, aes(x = LG, y = Size)) +
  geom_segment(aes(
    yend = 200,
    y = 0,
    x = LG,
    xend = LG
  ),
  color = "skyblue",
  size = 1) +
  geom_point(
    data = subset(map6, is_locus == "yes"),
    color = "skyblue",
    size = 0.5
  ) +
  geom_point(
    data = subset(map6, is_highlight == "yes"),
    color = "Orange",
    size = 0.5
  ) +
  geom_text_repel(
    data = subset(map6, is_highlight == "yes"),
    aes(label = marker),
    size = 1.5,
    max.overlaps = Inf,
    min.segment.length = 0,
    force   = 0,
    nudge_x      = -0.55,
    nudge_y      = -1.5,
    direction    = "x",
    hjust        = 0.5,
    segment.curvature = -1e-20,
    segment.angle     = 45,
    segment.size = 0.1
  ) +
  geom_text_repel(
    data = subset(map6, is_locus == "yes"),
    aes(label = marker),
    size = 1.5,
    max.overlaps = Inf,
    min.segment.length = 0,
    force   = 0,
    nudge_x      = -0.55,
    nudge_y      = -1.5,
    direction    = "x",
    hjust        = 0.5,
    segment.curvature = -1e-20,
    segment.angle     = 45,
    segment.size = 0.1
  ) +
  scale_x_discrete(expand = expansion(mult = c(0.15, 0.05))) +
  scale_y_continuous(expand = expansion(mult = c(0.03, 0.05))) +
  theme_void() +
  theme(
    axis.text.y = element_blank(),
    axis.text.x = element_text(size = 4),
    axis.ticks = element_blank()
  ) +
  labs(y = "", x = "")


maps <- ggdraw() +
  draw_plot(
    map_plot1,
    x = 0.05,
    y = .5,
    width = .3,
    height = .5
  ) +
  draw_plot(
    map_plot2,
    x = .4,
    y = .5,
    width = .3,
    height = .5
  ) +
  draw_plot(
    map_plot3,
    x = .75,
    y = .5,
    width = .3,
    height = .5
  ) +
  draw_plot(
    map_plot4,
    x = 0.25,
    y = 0,
    width = 0.3,
    height = 0.5
  ) +
  draw_plot(
    map_plot5,
    x = 0.65,
    y = 0,
    width = 0.3,
    height = 0.5
  ) +
  draw_plot_label(
    label = c("A", "B", "C", "D", "E"),
    size = 15,
    x = c(0, 0.35, 0.7, 0.2, 0.6),
    y = c(1, 1, 1, 0.5, 0.5)
  )

print(maps)
```